臺灣雲林地方法院刑事判決　　　　　　　　　　　　　九十三年度簡上字第六二號
　　上　訴　人　臺灣雲林地方法院檢察署檢察官
　　被　　　告　乙○○
右列上訴人因被告竊盜案件，不服本院北港簡易庭九十三年度港簡字第五六號中華民
國九十三年三月二十九日第一審判決（聲請簡易判決處刑書案號：臺灣雲林地方法院
檢察署九十三年偵字第一一七八號），提起上訴，並經移
法院檢察署九十三年偵字第一八二三號），本院管轄之第二審合議庭判決如左：
    主  文
原判決撤銷。
乙○○連續於夜間侵入住宅竊盜，累犯，處有期徒刑捌月。
    事  實
一、乙○○前因搶奪罪經本院於民國九十年十一月十二日以九十年度訴字第四六一號
    判處有期徒刑一年，於九十一年五月十八日確定，於九十一年五月二十三日入監
    執行，於九十二年三月二十六日縮短刑期執行完畢。猶不知悔改，竟基於為自己
    不法所有之概括犯意，連續為下列行為：
  (一)先於九十三年三月八日零時許夜間，以推開丁○○位於雲林縣口湖鄉○○路二一
    巷四號住處之大門，侵入上開住宅，著手為財物之搜尋時，為丁○○發覺而未遂
    。
  (二)復於九十三年二月某日上午三時許，在雲林縣口湖鄉○○村○○街一八一號前，
    竊取戊○○所有之燒紙錢金筒二只，得手後，售予不知情之芳記舊貨行老闆洪芳
    雄，得款新台幣（下同）一千二百元。
  (三)又於九十三年三月七日二十三時三十分許之夜間，侵入雲林縣口湖鄉港東村興港
    部二一巷二五號住宅，竊取丙○○○所有之ＮＯＫＩＡ手機一支（序號：000
    000000000000），得手後，供己使用。
二、案經雲林縣警察局北港分局報請臺灣雲林地方法院檢察官偵查後聲請簡易判決處
    刑，暨聲請上訴移送併辦後，公訴檢察官當庭擴張事實。
    理  由
一、程序方面：
  (一)本件係依據刑事訴訟法第四百四十九條、第四百五十一條規定，聲請簡易判決處
    刑，該簡易判決自非不得上訴，即於審判中發現其他裁判上一罪之犯罪事實，檢
    察官之上訴即有理由，地方法院合議庭應依刑事訴訟法第四百五十五條之一第三
    項規定，準用同法第三百六十九條第一項規定「第二審法院認為上訴有理由，應
    將原審判決經上訴之部分撤銷，就該案件自為判決」，撤銷原判決，而自為第二
    審判決。反之，若地方法院合議庭認為全部應為無罪判決之諭知，始得依刑事訴
    訟法第四百五十五條之一第三項規定，準用同法第三百六十九條第二項規定之意
    旨，撤銷原判決，改依第一審通常程序審判（最高法院九十一年度台非字第二十
    一號判決意旨參照）。
  (二)而合議庭就本件犯罪事實，並非認為其係無罪判決，依前開說明，自應為第二審
    判決，合先敘明。
二、認定犯罪事實所根據的證據及理由：
  (一)被告乙○○之自白。
  (二)被害人丁○○、戊○○、丙○○○等人之指述，及證人洪芳雄之證述。
  (三)雲林縣口湖鄉○○村○○路二一巷四號之現場照片三幀。
  (四)丙○○○具領之手機贓物認領保管單一紙。
三、論罪科刑的理由：
  (一)核被告乙○○所為，係犯刑法第三百二十一條第二項、第一項第一款之於夜間侵
    入住宅之加重竊盜未遂罪、同法第三百二十條第一項之普通竊盜罪、同法第三百
    二十一條第一項第一款於夜間侵入住宅之加重竊盜罪既遂罪。
  (二)被告就犯罪事一(一)部分，已著手於財物之搜尋，惟為人發覺致未得逞，為未遂犯
    。
  (三)上開一次於夜間侵入住宅加重竊盜未遂、一次普通竊盜，一次於夜間侵入住宅加
    重竊盜既遂之行為，其時間緊接，所犯基本構成要件相同，顯係基於概括犯意反
    覆為之，為連續犯，應依刑法第五十六條之規定，論以連續於夜間侵入住宅竊盜
    既遂之一罪，並依法加重其刑。
  (四)查被告前因搶奪罪經本院於九十年十一月十二日以九十年度訴字第四六一號判處
    有期徒刑一年，九十一年五月十八日確定，九十一年五月二十三日入監執行，九
    十二年三月二十六日縮短刑期甫執行完畢，有臺灣雲林地方法院檢察署刑事資料
    查註紀錄表、臺灣雲林地方法院被告院內索引卡紀錄表及臺灣高等法院被告全國
    前案紀錄表各一件在卷可參，其於五年內再犯有期徒刑以上之本罪，為累犯，應
    依法加重其刑，併遞加重之。
  (五)又併辦意旨書雖就事實欄一(三)部分，僅認為係涉犯刑法第三百二十條第一項之普
    通竊盜罪，惟業經公訴檢察官於本院審理時當庭變更為於夜間侵入住宅竊盜既遂
    罪。檢察官雖就一部分犯行聲請簡易判決處刑，就其餘部分漏未起訴，惟未經起
    訴部分與已聲請簡易判決處刑部分，有連續犯之關係，且經移送併案審理，本院
    自得併予審理。
  (六)原審以被告罪證明確，因予論罪科刑，固非無見。惟查原判決就被告仍基於概括
    犯意於九十三年二月某日上午三時許之普通竊盜及九十三年三月七日二十三時三
    十分許於夜間侵入住宅竊盜之加重竊盜犯行，未及依連續犯之關係，併予審理，
    尚有未洽，茲據臺灣雲林地方法院檢察署移送此部分併辦，並經檢察官當庭擴張
    事實，因屬連續犯裁判上一罪關係，應併予審理。檢察官上訴意旨，指摘原判決
    此部分不當，為有理由，自應由本院將原判決撤銷改判。
  (七)爰審酌被告自國中父母即離異，家中經濟來源由母親提供，因工作不合，缺錢而
    竊取他人財物之犯行，然所竊得財物價值不高，但侵入住宅竊盜對於他人居家安
    寧危害甚大，及被害人丁○○於警詢時表示不願提出告訴，暨被告於犯罪後深知
    悔悟，坦承犯行，並向本院表示不會再犯等一切情狀，量處如主文所示之刑。
四、至於檢察官另聲請併辦被告於九十三年十二月六日凌晨零時十分許竊取己○○○
    及庚○○等人之財物部分（九十三年度偵字第四八五五號），因被告於九十三年
    六月十八日所為之竊盜犯行，業經本院於九十三年十二月二十日以九十三年度易
    字第二四九號判處有期徒刑三月在案，被告上揭併案竊盜之概括犯意，應已中斷
    ，且犯罪時間距本件近九個月，顯然另行起意，本院無從併予審理，宜退由檢察
    官另行起訴。
五、適用之法律：
  (一)刑事訴訟法第四百五十五條之一第三項、第三百六十九條第一項前段、第三百六
    十四條、第二百九十九條第一項前段。
  (二)刑法第第五十六條、第三百二十一條第一項第一款、第四十七條，判決如主文。
本案經檢察官甲○○到庭執行職務。
中      華      民      國      九十三    年    十二    月    三十一    日
                                         臺灣雲林地方法院刑事第四庭
                                           審判長法  官  吳  福  森
                                                 法  官  吳  錦  佳
                                                 法  官  李  淑  惠
右正本證明與原本無異。
不得上訴。
                                                 書記官  徐  基  典
中      華      民      國      九十三    年    十二    月    三十一    日
附錄論罪法條
刑法第三百二十一條
犯竊盜罪而有左列情形之一者，處六月以上、五年以下有期徒刑：
一  於夜間侵入住宅或有人居住之建築物、船艦或隱匿其內而犯之者。
二  毀越門扇、牆垣或其他安全設備而犯之者。
三  攜帶兇器而犯之者。
四  結夥三人以上而犯之者。
五  乘火災、水災或其他災害之際而犯之者。
六  在車站或埠頭而犯之者。
前項之未遂犯罰之。
